臺灣臺南地方法院刑事判決　　　　　　　96年度交易字第41號
公　訴　人　臺灣臺南地方法院檢察署檢察官
被　　　告　甲○○
上列被告因過失致死等案件，經檢察官提起公訴（96年度偵字第
5346號）及移送併辦（96年度偵字第5864號），被告就犯罪事實
為有罪之陳述，經本院裁定進行簡式審判程序，本院判決如下：
    主  文
甲○○服用酒類，不能安全駕駛動力交通工具而駕駛，處有期徒
刑貳月；又因過失致人於死，處有期徒刑玖月。應執行有期徒刑
拾月，緩刑貳年。
    事  實
一、甲○○考領有重型機車駕駛執照，其於民國96年3月6日中午
    1時2時許，在臺南縣南化鄉玉山村20之17號居所，因飲用啤
    酒，已達不能安全駕駛動力交通工具之程度，竟仍於同日下
    午6時許，自其居所駕駛牌照號碼KH2-293號重機車欲前往玉
    井鄉，嗣於同日下午6時20分許，沿玉井鄉○○村○道臺3線
    外側快車道，由南向北以40至50公里左右之時速行駛，途經
    387公里處之無號誌交岔路口時，本應注意汽（機）車行駛
    時，駕駛人應注意車前狀況，並隨時採取必要之安全措施，
    並應注意行經無號誌之交岔路口，應減速慢行，作隨時停車
    之準備，且依當時情形天候晴、夜間有照明設施、柏油路面
    乾燥無缺陷、無障礙物、視距良好，客觀上並無不能注意之
    情形，詎其竟疏於注意車前狀況，復未注意減速慢行，作隨
    時停車之準備，以致撞及亦疏未注意左右有無來車即貿然由
    東往西欲穿越道路之行人姚葉迎，致姚葉迎受有頭部鈍挫傷
    合併血腫、顱內出血之傷害，經送奇美醫院柳營分院急救，
    於96年3月7日凌晨2時6分許不治死亡。甲○○於未被有偵查
    權之公務員或機關發覺其為肇事犯嫌前，向到場處理之警員
    坦承為肇事之駕駛人，嗣經警測得其呼氣之酒精濃度達每公
    升0.45毫克。
二、案經姚葉迎之子丙○○訴由臺南縣警察局玉井分局報請臺灣
    臺南地方法院檢察署檢察官相驗後偵查起訴及移送併辦。
    理  由
一、本件係經被告甲○○於準備程序當庭表示認罪，而經本院裁
    定以簡式審判程序加以審理，則依據刑事訴訟法第273條之2
    、同法第159條第2項之規定，不適用傳聞法則有關限制證據
    能力之相關規定，合先敘明。
二、上開犯罪事實，業據被告甲○○於警詢及偵、審中坦承不諱
    ，並有酒精測定紀錄表、測試觀察紀錄表、道路交通事故現
    場圖、道路交通事故調查報告表（一）、（二）、奇美醫院
    柳營分院出具之被害人姚葉迎之診斷證明書各1份及警察蒐
    證之現場照片12張附卷可稽。被害人姚葉迎係因本件車禍受
    傷不治死亡，亦有臺灣臺南地方法院檢察署檢察官督同檢驗
    員相驗屍體之相驗筆錄、驗斷書、相驗屍體證明書及相驗照
    片等附卷可資佐證。
三、按汽車駕駛人飲用酒類或其他類似物後其吐氣所含酒精濃度
    超過每公升0.25毫克或血液中酒精濃度超過百分之0.05者，
    不得駕車，道路交通安全規則第114條第2款定有明文。又刑
    法第185條之3規定所稱之「不能安全駕駛」，係屬抽象危險
    犯，並不以發生具體危險為必要，對於飲酒後呼氣酒精濃度
    已達每公升0.40毫克者，其肇事率為一般正常人之6倍，有
    卷附之「體內酒精濃度與肇事率關係表」可稽，被告飲酒後
    呼氣酒精濃度達每公升0.45毫克，其肇事率為一般正常人之
    6倍以上，且依上開測試觀察紀錄表之記載，被告駕駛機車
    當時無法判斷車前狀況，足見被告已達不能安全駕駛動力交
    通工具之情狀甚明。
四、次按行經無號誌之交岔路口，應減速慢行，作隨時停車之準
    備；汽（機）車行駛時，駕駛人應注意車前狀況，並隨時採
    取必要之安全措施；行人在未設有行人穿越設施，亦非禁止
    穿越之路段，穿越道路時，應注意左右有無來車，始可小心
    迅速穿越，道路交通安全規則第93條第1項第2款、第94條第
    3項、第134條第6款分別定有明文。被告甲○○及被害人姚
    葉迎自應分別注意遵守上開規定，且當時天候晴、夜間有照
    明設施、柏油路面乾燥、無缺陷、無障礙物、視距良好，有
    上開道路交通事故調查報告表（一）及現場照片可稽，客觀
    上並無其等不能注意之情事。詎被告竟疏於注意車前狀況，
    復未注意減速慢行，作隨時停車之準備，以致撞及亦疏未注
    意左右有無來車即貿然由東往西欲徒步穿越道路之被害人姚
    葉迎，致姚葉迎受有頭部鈍挫傷合併血腫、顱內出血之傷害
    ，經送奇美醫院柳營分院急救，於96年3月7日凌晨2時6分許
    不治死亡，被告就本件車禍之發生顯有過失應無疑義。雖被
    害人未注意左右有無來車即貿然由東往西欲徒步穿越道路，
    以致發生本件車禍，亦與有過失，然並不因此而解免被告過
    失之責。被告之過失行為與被害人之死亡間，並有相當因果
    關係。綜上所述，事證明確，被告之犯行洵堪認定。
四、核被告甲○○所為，係犯刑法第185條之3之公共危險罪及刑
    法第276條第1項之過失致死罪。被告酒醉駕車致被害人死亡
    ，其過失致死罪部分應請依道路交通管理處罰條例第86條第
    1項之規定，加重其刑。被告於肇事犯罪後，其過失致死部
    分在未被有偵查權之公務員或機關發覺前，向警自首坦承犯
    行，進而接受裁判，有臺南縣警察局玉井分局道路交通事故
    肇事人自首情形紀錄表附卷可稽，爰依刑法第62條前段規定
    減輕其刑，並先加後減。被告所犯上開2罪，犯意有別，犯
    罪構成要件不同，應分論併罰。審酌被告之品行（無前科）
    、智識教育程度（高職畢業）、生活狀況（普通）、所生之
    損害（被害人死亡）、其於飲酒後呼氣之酒精濃度高達每公
    升0.45毫克，駕車肇事之危險性已高出一般人6倍以上，仍
    然罔顧自己及大眾之道路交通安全駕車、本件車禍之發生被
    害人亦與有過失，以及被告於事後坦承犯行，並與被害人之
    家屬成立民事調解，有調解筆錄1份附卷可稽等一切情狀，
    爰量處如主文所示之刑，並定其應執行刑為有期徒刑10月，
    以示懲儆。又被告前未曾受有期徒刑以上刑之宣告，有刑案
    資料查註紀錄表及臺灣高等法院被告前案紀錄表在卷可憑，
    其經此教訓後，應知所警惕，信無再犯之虞，本院因認所宣
    告之刑以暫不執行為適當，爰依刑法第74條第1項第1款規定
    ，併諭知緩刑2年，以勵自新。又檢察官移送併辦之部分（
    被告酒醉駕車犯行）與原起訴（被告酒醉駕車及過失致死犯
    行）中之酒醉駕車部分為事實上之同一案件，為起訴效力所
    及，本院自得審理，併此敘明。
據上論斷，應依刑事訴訟法第273條之1第1項、第299條第1項前
段，道路交通管理處罰條例第86條第1項，刑法第185條之3、第
276條第1項、第62條前段、第51條第5款、第74條第1項第1款，
刑法施行法第1條之1，判決如主文。
本案經檢察官乙○○到庭執行職務
中　　華　　民　　國　　96　　年　　6　　月　　21   　日
　　　　　　　　　  交通法庭    法　官　林勝利
以上正本證明與原本無異。
如不服本判決，應於判決送達後10日內，向本院提出上訴狀。
　　　　　　　　　　　　　　　　書記官　陳金堂
中　　華　　民　　國　　96　　年　　6　　月　　21   　日
附錄本案論罪科刑法條全文：
中華民國刑法第185條之3
服用毒品、麻醉藥品、酒類或其他相類之物，不能安全駕駛動力
交通工具而駕駛者，處1年以下有期徒刑、拘役或3萬元以下罰金
。
中華民國刑法第276條
因過失致人於死者，處2年以下有期徒刑、拘役或2千元以下罰金
。
從事業務之人，因業務上之過失犯前項之罪者，處5年以下有期
徒刑或拘役，得併科3千元以下罰金。
